臺灣高等法院高雄分院刑事判決　　　　94年度上訴字第1352號
　　上　訴　人　臺灣屏東地方法院檢察署檢察官
　　被　　　告　甲○○
上列上訴人因被告違反毒品危害防制條例案件，不服臺灣屏東地
方法院94年度訴字第576 號中華民國94年7月20日第一審判決（
起訴案號：臺灣屏東地方法院檢察署94年度毒偵字第1233號），
提起上訴，及移送併辦（臺灣屏東地方法院檢察署94年度毒偵字
第2029號、第2113號），本院判決如下：
    主  文
原判決撤銷。
甲○○連續施用第一級毒品，處有期徒刑壹年參月，扣案之注射
針筒貳支，均沒收銷燬之；又連續施用第二級毒品，處有期徒刑
陸月，扣案之夾鏈袋參個、吸食器玻璃球壹個、吸食器玻璃球管
壹支（破碎狀），均沒收銷燬之。應執行有期徒刑壹年陸月，扣
案之注射針筒貳支、夾鏈袋參個、吸食器玻璃球壹個、吸食器玻
璃球管壹支（破碎狀），均沒收銷燬之。
    事  實
一、甲○○前於民國92年間因施用毒品案件，經依臺灣高雄地方
    法院裁定送觀察、勒戒後，認無繼續施用毒品之傾向，於92
    年8 月7 日觀察、勒戒執行完畢釋放，而由臺灣高雄地方法
    院檢察署檢察官以92年度毒偵字第4543號為不起訴處分確定
    。詎甲○○於觀察、勒戒執行完畢後，5 年內復基於施用第
    一級毒品海洛因之概括犯意，自94年2 月上旬某日起至同年
    5 月10日下午11時許止，在屏東縣潮州鎮○○路81巷18之5
    號其住處，以針筒注射靜脈之方式，連續施用第一級毒品海
    洛因多次；另基於施用第二級毒品甲基安非他命之概括犯意
    ，自94年2 月中旬某日起至同年5 月10日下午9 時許止，在
    上開住處，將甲基安非他命置於吸食器中，再引火燒烤吸食
    器，待甲基安非他命霧化成氣體後吸入之方式，連續施用第
    二級毒品甲基安非他命多次。嗣於94年5 月11日上午9 時40
    分許，為警在上開住處查獲，並扣得其所有之注射針筒2 支
    、夾鏈袋3 個及吸食器玻璃球1 個。
二、甲○○又承前施用第一級毒品海洛因及第二級毒品甲基安非
    他命之犯意，於94年6 月2 日11時30分許回溯72小時內之某
    時，在某不詳處所施用第一級毒品海洛因1 次；又於94年6
    月2 日凌晨5 時許，在其位於花蓮縣吉安鄉某處之工作場所
    ，施用第二級毒品甲基安非他命1 次。嗣於94年6 月2 日11
    時30分許，在台東縣達仁鄉森永派出所前，搭乘不知情之友
    人鄞嘉明所駕駛之HO-8711 號自小客車，在該車上查獲甲○
    ○所有之沾有甲基安非他命殘渣之玻璃球管吸食器1 支（破
    碎狀）扣案。
三、案經屏東縣警察局潮州分局及台東縣警察局大武分局分別報
    告臺灣屏東地方法院檢察署檢察官偵查起訴及移送本院併案
    審理。
    理  由
一、被告甲○○經本院合法傳喚，無正當理由不到庭，惟上開犯
    罪事實，業據被告甲○○於警詢、偵查及原審審理時坦承不
    諱，又其為警查獲後所採集之尿液送檢驗結果，呈嗎啡、甲
    基安非他命陽性反應，有台灣檢驗科技股份有限公司濫用藥
    物尿液檢驗報告、慈濟大學濫用藥物檢驗中心檢驗總表報告
    各1 份在卷可憑。復有扣案之注射針筒2 支、夾鏈袋3 個及
    吸食器1 個、玻璃吸食器1 個可資佐證。而上開扣案之注射
    針筒2 支、夾鏈袋3 個及吸食器1 個，經本院送請高雄醫學
    大學附設中和紀念醫院檢驗結果，注射針筒2 支均呈海洛因
    陽性反應，夾鏈袋3 個均呈甲基安非他命陽性反應，吸食器
    玻璃球1 個、玻璃球管1 支（破碎狀）均呈甲基安非他命陽
    性反應，此有該醫院94年10月11日編號9410-52 、9410-53
    、9410-54 、9410-55 、9410-56 、9410-57 、9410-58 號
    檢驗報告7 份在本院卷可稽，足認上開注射針筒2 支沾有海
    洛因成分，夾鏈袋3 個沾有甲基安非他命成分，而吸食器玻
    璃球1 個、玻璃球管1 支則沾有甲基安非他命成分。是被告
    之自白與事實相符，應堪採信。再被告曾因施用毒品案件，
    經依臺灣高雄地方法院裁定送觀察、勒戒後，認無繼續施用
    毒品之傾向，於92年8 月7 日觀察、勒戒執行完畢釋放，而
    由臺灣高雄地方法院檢察署檢察官以92年度毒偵字第4543號
    為不起訴處分確定等情，有臺灣高等法院被告前案紀錄表1
    份附卷足憑。本案事證明確，被告於觀察、勒戒執行完畢後
    ，5 年內再施用第一級毒品海洛因及第二級毒品甲基安非他
    命之犯行，均堪認定。
二、查海洛因、甲基安非他命，係分屬毒品危害防制條例第2 條
    第2 項第1 款、第2 款所列之第一級、第二級毒品，被告甲
    ○○施用海洛因、甲基安非他命，核被告所為，係犯毒品危
    害防制條例第10條第1 項、第2 項施用第一、二級毒品罪。
    其因施用而持有海洛因、甲基安非他命之低度行為，均為其
    後施用之高度行為所吸收，均不另論罪。被告先後多次施用
    海洛因、甲基安非他命犯行，時間緊接，犯罪構成要件相同
    ，顯均係基於概括犯意為之，均應依連續犯之規定，各論以
    一罪，並分別加重其刑。被告所犯之上開2 罪，犯意各別，
    行為互殊，應予分別論罪，合併處罰。
三、原判決以被告甲○○罪證明確，因予論罪科刑，固非無見；
    惟查：（一）上開扣案之注射針筒2 支、夾鏈袋3 個及吸食
    器玻璃球1 個，原審並未送請醫藥專業檢驗機構檢驗，僅憑
    屏東縣警察局潮州分局以毒品快速篩檢試劑初步檢驗結果而
    加以採信，以致扣案之吸食器玻璃球1 個，僅有甲基安非他
    命陽性反應，此有該醫院94年10月11日編號9410-57 號檢驗
    報告1 份在本院卷足考，然屏東縣警察局潮州分局卻檢出呈
    海洛因及甲基安非他命陽性反應，此有屏東縣警察局潮州分
    局查獲涉嫌毒品危害防制條例初步檢驗報告單6 份附卷可稽
    ，確實有所出入，該玻璃球吸食器既然只有甲基安非他命陽
    性反應，則於主文欄中施用第一級毒品項下，不得諭知「吸
    食器玻璃球1 個」沒收銷燬之，原判決為以上之諭知尚有違
    誤。（二）原判決對於被告於94年6 月2 日11時30分許回溯
    72小時內之某時施用第一級毒品海洛因1 次，及於94年6 月
    2 日凌晨5 時許，施用第二級毒品甲基安非他命1 次部分，
    未及一併審判，尚有未洽。公訴人上訴意旨，以原判決對於
    被告於94年6 月2 日11時30分許回溯72小時內之某時施用第
    一級毒品海洛因1 次，以及於94年6 月2 日凌晨5 時許，施
    用第二級毒品甲基安非他命1 次部分，未及一併審判，尚有
    未洽為由，指摘原判決不當，為有理由，且原判決又有上開
    可議之處，自屬無可維持，應由本院將原判決予以撤銷改判
    。爰審酌被告前經觀察勒戒、強制，仍未能自我克制以戒除
    毒癮，其施用毒品足以戕害自身健康，並生對於社會安全與
    公共秩序之潛在危害，惟念其犯罪後已能坦承犯行，態度尚
    屬良好等一切情狀，分別量處如主文所示之刑，並定其應執
    行刑。扣案之注射針筒2 支沾有海洛因成分、夾鏈袋3 個、
    吸食器玻璃球1 個、玻璃球管1 支（破碎狀），均沾有甲基
    安非他命成分，且均難以析離，均應依毒品危害防制條例第
    18條第1 項前段之規定，沒收銷燬之。
四、被告甲○○經合法傳喚，無正當理由不到庭，不待其陳述逕
    行判決。
據上論結，應依刑事訴訟法第369 條第1 項前段、第364 條、第
299 條第1 項前段、第371 條，毒品危害防制條例第10條第1 項
、第2 項、第18條第1 項前段，刑法第11條、第56條、第51條第
5 款，判決如主文。
本案經檢察官張其主到庭執行職務。
中　　華　　民　　國　　94　　年　　10　　月　　31　　日
                  刑事第二庭    審判長法  官  陳啟造
                                      法  官  黃仁松
                                      法  官  黃壽燕
以上正本證明與原本無異。
施用第一級毒品，如不服本判決應於收受本判決後10日內向本院
提出上訴書狀，其未敘述上訴理由者，並得於提起上訴後10日內
向本院補提理由書狀（均須按他造當事人之人數附繕本）「切勿
逕送上級法院」。
施用第二級毒品部分不得上訴。
中　　華　　民　　國　　94　　年　　10　　月　　31　　日
　　　　　　　　　　　　　　　　　　　書記官  黃一秋
附錄本件判決論罪科刑法條：
毒品危害防制條例第10條
  施用第一級毒品者，處6 月以上5 年以下有期徒刑。
  施用第二級毒品者，處3 年以下有期徒刑。
